臺灣高等法院臺南分院民事裁定
110年度抗字第167號
抗  告  人  程俊琅  

上列抗告人因與相對人中華民國羽球協會間聲請停止執行事件，
對於民國110年8月16日臺灣雲林地方法院110年度聲字第36號裁
定提起抗告，本院裁定如下：
    主      文
抗告駁回。
抗告程序費用由抗告人負擔。
    理      由
一、聲請及抗告意旨略以：相對人向臺灣雲林地方法院民事執行
    處（下稱執行法院）對抗告人聲請強制執行，經執行法院以
    109年度司執字第3598號返還所有物強制執行事件受理（下
    稱系爭執行事件）。系爭執行事件前已對抗告人處以新臺幣
    （下同）15萬元怠金處分，後續再處以20萬元怠金處分，嗣
    抗告人於民國110年8月6日又收受執行法院以110年8月3日雲
    院惠109司執庚字第0000號函文，命抗告人於文到5日内交付
    相關文件，逾期未交付即處25萬元怠金處分之執行程序（下
    稱系爭程序）。因抗告人已依法對15萬元怠金處分提出異議
    、聲明異議、抗告、再抗告及對20萬元怠金處分提出異議及
    聲明異議之救濟程序，是抗告人得依強制執行法第13條第2
    項規定提出擔保聲請停止系爭程序，並得依同法第18條第2
    項規定聲請停止強制執行。縱認本件並無停止執行事由，然
    本件標的是否滅失，需為更詳細之調查，仍應依強制執行法
    第10條第2項規定延緩強制執行程序。原審駁回其聲請有所
    不當，爰提出抗告，並聲明：原裁定廢棄等語。
二、經查：
  ㈠按執行法院對於強制執行法第12條之聲請，聲明異議或抗告
    認為有理由時，應將原處分或程序撤銷或更正之；執行法院
    於前項撤銷或更正之裁定確定前，因必要情形或依聲請定相
    當並確實之擔保，得以裁定停止該撤銷或更正裁定之執行，
    強制執行法第13條第1、2項分別定有明文。核其立法理由謂
    ：裁定原則上不待確定即具有執行力；但撤銷或更正原處分
    或程序之裁定，如一概均予付諸執行，倘其裁定有誤，經抗
    告法院廢棄者，則已撤銷或更正之處分或程序，即有難於回
    復之虞；為保障當事人或第三人之利益，宜授權執行法院審
    酌事件之個別情形，於該撤銷或更正裁定確定前，為停止其
    執行之裁定。足見強制執行法第13條第2項之停止執行，係
    指執行法院認為依同法第12條所為聲請或聲明異議有理由，
    而依同法第13條第1項撤銷或更正原處分或執行程序時，得
    依聲請以裁定停止「該撤銷或更正裁定」之執行，非停止原
    強制執行程序。本件並無強制執行法第13條第1項所指執行
    法院認抗告人之聲明異議或抗告有理由而撤銷或更正原處分
    或執行程序之情形，抗告人依同條第2項規定，聲請停止系
    爭程序，於法自有未合。
  ㈡又按強制執行程序開始後，除法律另有規定外，不停止執行
    。有回復原狀之聲請，或提起再審或異議之訴，或對於和解
    為繼續審判之請求，或提起宣告調解無效之訴、撤銷調解之
    訴，或對於許可強制執行之裁定提起抗告時，法院因必要情
    形或依聲請定相當並確實之擔保，得為停止強制執行之裁定
    。強制執行法第18條第1項及第2項分別定有明文。其立法意
    旨，乃因強制執行貴在迅捷，除法律有特別規定外，不得擅
    自隨意停止執行，惟於強制執行法第18條第2項所定法定事
    由之繫屬，且須法院因必要情形或命當事人提出相當確實擔
    保後，例外得為停止執行之裁定。職是，倘非法律另有規定
    或執行債務人提起強制執行法第18條第2項列舉之聲請、訴
    訟或請求，法院即無由依聲請為停止強制執行之裁定。本件
    抗告人以其已對15萬元怠金處分提出異議、聲明異議、抗告
    、再抗告及對20萬元怠金處分提出異議及聲明異議之救濟程
    序為由，就系爭執行事件聲請停止執行。惟上開所指之事件
    ，並不符強制執行法第18條第2項所列舉之法定事由之繫屬
    ，抗告人依上開規定聲請停止強制執行，於法自有未合。況
    且抗告人就15萬元怠金處分向最高法院所提起之再抗告，業
    經最高法院以110年度台抗字第854號裁定駁回並確定在案，
    有上開裁定（見本院卷第41-42頁）可稽，是抗告人所執聲
    請停止強制執行之事由也已不存在，其聲請自屬無據。
　㈢至抗告人之抗告意旨固另主張本件應依強制執行法第10條第2
    項規定延緩強制執行程序云云，然其並未提出有「經債權人
    同意」之證明，自不符該條項所定為延緩執行之要件，故其
    此部分之主張，亦屬無據。
　㈣綜上所述，抗告人本件聲請停止系爭程序、聲請停止強制執
    行、延緩強制執行程序，均於法未合，應予駁回。原裁定駁
    回抗告人之聲請，核無不合。抗告意旨猶執前詞，指摘原裁
    定為不當，為無理由，應予駁回。
三、據上論結，本件抗告為無理由，爰裁定如主文。 
中　　華　　民　　國　　111 　年　　2 　　月　　25　　日
                  民事第一庭    審判長法  官  翁金緞

                                      法  官  蔡孟珊

                                      法  官  黃瑪玲
上為正本係照原本作成。
本裁定除以適用法規顯有錯誤為理由外，不得再抗告。如提再抗
告，應於收受送達後十日內向本院提出再抗告狀（須附繕本），
並繳納再抗告費新台幣一千元。
提起再抗告應委任律師或具有律師資格之人之委任狀；委任有律
師資格者，另應附具律師資格證書及釋明委任人與受任人有民事
訴訟法第466條之1第1項但書或第2項所定關係之釋明文書影本。
中　　華　　民　　國　　111 　年　　2 　　月　　25　　日

                                      書記官  蘭鈺婷
【附註】
民事訴訟法第495條之1第2項準用同法第466條之1第1、2項規定
：
⑴對於第二審判決上訴，上訴人應委任律師為訴訟代理人。但上
  訴人或其法定代理人具有律師資格者，不在此限。
⑵上訴人之配偶、三親等內之血親、二親等內之姻親，或上訴人
  為法人、中央或地方機關時，其所屬專任人員具有律師資格並
  經法院認為適當者，亦得為第三審訴訟代理人。
民事訴訟法第466條之2第1項：
上訴人無資力委任訴訟代理人者，得依訴訟救助之規定，聲請第
三審法院為之選任律師為其訴訟代理人。